臺灣臺北地方法院刑事判決　　　　　　 94年度交易字第273號
公　訴　人　臺灣臺北地方法院檢察署檢察官
被　　　告　甲○○
上列被告因公共危險案件，經檢察官提起公訴（九十四年度偵字
第八七九號），被告就被訴事實為有罪之陳述，經本院合議庭裁
定依簡式審判程序審理，本院判決如下：
    主  文
甲○○服用酒類，不能安全駕駛動力交通工具而駕駛，累犯，處
有期徒刑陸月，如易科罰金，以參佰元折算壹日。
    事  實
一、甲○○前於民國八十八年間因殺人未遂案件，經臺灣板橋地
    方法院以八十七年度訴字第一四０二號判決有期徒刑五年二
    月，嗣經臺灣高等法院以九十年度上更字一第九一一號撤銷
    原審判決改判有期徒刑二年確定，甫於九十二年六月九日縮
    短刑期假釋出監，並付保護管束，九十三年三月十二日縮短
    刑期期滿，未經撤銷假釋。另於九十一年間因酒後駕車之公
    共危險案件，經臺灣桃園地方法院以九十一年度壢交簡字第
    一二０七號判決拘役五十九日確定；又於九十三年間因酒後
    駕車之公共危險案件，經臺灣桃園地方法院以九十三年度壢
    交簡字第一０八五號判決有期徒刑四月確定（尚未執行）。
    詎甲○○仍不知悔改，明知服用酒類後反應會較為遲鈍、感
    覺減低、酒後駕車發生車禍之危險性較高，復於九十三年十
    二月十八日晚間某時，在不詳處所飲用維士比酒類一瓶，已
    達不能安全駕駛動力交通工具之狀態下，仍於同日晚間八時
    五十分許，駕駛其妻鄭玉美所有車牌號碼ＳＶ－六三九一號
    自用小客車，由臺北縣烏來鄉往新店方向行駛，行經臺北縣
    新店市○○路○段一九０號前，因酒後注意力及反應減弱，
    不慎追撞前方高台興所駕駛搭載懷孕八個月之妻子林錦琳的
    車牌號碼ＣＴ－二六八二號自用小客車（過失傷害部分，業
    經不起訴處分確定），經到場處理之員警測試其呼氣所含酒
    精濃度高達每公升一點二四毫克，始悉上情。
二、案經臺北縣政府警察局新店分局報告臺灣臺北地方法院檢察
    署檢察官偵查起訴。
    理  由
一、訊據被告甲○○對於在上開時間、地點飲酒後駕駛車牌號碼
    ＳＶ－六三九一號自用小客車，由臺北縣烏來鄉往新店方向
    行駛，行經臺北縣新店市○○路○段一九０號前，追撞高台
    興所駕駛搭載懷孕八個月之妻子林錦琳的車牌號碼ＣＴ－二
    六八二號自用小客車，經警到場測得呼氣所含酒精濃度為每
    公升一點二四毫克等事實坦承不諱（見本院九十四年十月一
    日訊問筆錄第二頁、九十四年十月十一日審判筆錄第二頁）
    ，並有道路交通事故現場圖、A3類道路交通事故調查報告表
    、道路交通事故調查報告表(一)、(二)、現場照片八張、臺北縣
    政府警察局舉發違反道路交通管理事件通知單、臺北縣政府
    警察局新店分局道路交通事故當事人酒精測定紀錄表等在卷
    可稽。按刑法第一百八十五條之三所規定服用酒類，不能安
    全駕駛動力交通工具而駕駛者，應負刑事責任，揆其立法目
    的在藉抽象危險犯之犯罪構成要件，以嚇阻酒後駕車者對道
    路交通安全之危害，本不以發生實害為必要。而所謂不能安
    全駕駛之認定，並無一定之數值可供界定，乃係由法院以一
    般社會通念之客觀標準，足生公共危險時即足。目前行政機
    關所取締酒後駕車之參考標準，係依法務部於八十八年五月
    十日邀集司法院刑事廳、交通部、行政院衛生署、內政部警
    政署及中央警察大學等機關開會，所為凡呼氣酒精濃度逾每
    公升含零點五五毫克時，即屬不能安全駕駛之決議。上開會
    議決議本身固僅屬檢警取締酒後駕車之參考，尚無拘束法院
    之效力，惟以上開會議決議所採之標準，係參考美國、德國
    及日本等國家所進行之酒精濃度與精神狀態之測試實驗，亦
    即，各項實驗均發現凡呼氣中酒精濃度達每公升零點五五毫
    克時，就人之生理方面，已產生視覺反應遲鈍、影像不能集
    中、同時不能看清前方路況及車旁照後鏡等狀況，及駕駛能
    力已受有影響、肇事率已為一般人正常人之十倍之事實。而
    被告經警到場測試，其呼氣中酒精濃度每公升高達一點二四
    毫克，有前揭酒精測定紀錄表可參，依一般社會通念，已達
    不能安全駕駛之程度；且本件乃係因被告駕駛自用小客車於
    道路上行駛時，追撞前方高台興所駕駛之自用小客車，經報
    警後，由警方到達現場處理，而測得其呼氣中酒精濃度已高
    達每公升一點二四毫克，亦有上開道路交通事故現場圖、A3
    類道路交通事故調查報告表、道路交通事故調查報告表(一)、
    (二)、現場照片八張等可佐，益證被告確實已達反應較慢、感
    覺減低、影響駕駛而不能安全駕駛動力交通工具之程度。因
    此，被告確有於飲用酒類後，已達不能安全駕駛動力交通工
    具而仍然駕駛之犯行。本件事證明確，被告犯行已堪認定，
    應依法論科。
二、核被告所為，係犯刑法第一百八十五條之三服用酒類不能駕
    駛動力交通工具而駕駛之公共危險罪。其於八十八年間因殺
    人未遂案件，經臺灣板橋地方法院以八十七年度訴字第一四
    ０二號判決有期徒刑五年二月，嗣經臺灣高等法院以九十年
    度上更字一第九一一號撤銷原審判決改判有期徒刑二年確定
    ，甫於九十二年六月九日縮短刑期假釋出監，並付保護管束
    ，九十三年三月十二日縮短刑期期滿，未經撤銷假釋，有臺
    灣高等法院被告前案紀錄表可憑，其未執行之刑，以已執行
    論，被告於五年內再犯本件有期徒刑以上刑之罪，為累犯，
    依刑法第四十七條規定，加重其刑。爰審酌被告前於九十一
    年、九十三年間即分別曾因酒後駕車觸犯公共危險罪案件，
    經臺灣桃園地方法院分別以九十一年度壢交簡字第一二０七
    號、九十三年度壢交簡字第一０八五號判決拘役五十九日、
    有期徒刑四月確定，有上開前案紀錄表可稽，其竟再犯本件
    ，顯見上開判決並未使其心生警惕，且值此政府為確保社會
    公眾安定及其他道路交通參與者之安全，而強力取締酒後駕
    車之際，被告卻無視於法律之存在，於上開判決確定後，仍
    心存僥倖，公然向公權力挑戰，其罔顧他人生命、財產之心
    態，至為可訾，惟其犯罪後已坦承犯行，犯後態度尚稱良好
    ，且目前有正當工作，有在職證明書一紙為憑等一切情狀，
    量處如主文所示之刑，並諭知易科罰金之折算標準，以示懲
    儆。
據上論斷，依刑事訴訟法第二百七十三條之一第一項、第二百九
十九條第一項前段，刑法第一百八十五條之三、第四十七條、第
四十一條第一項前段，罰金罰鍰提高標準條例第二條，判決如主
文。
本案經檢察官張書華到庭執行職務
中　　華　　民　　國　　94　　年　　10　　月　　25　　日
　　　　　　　　　交通法庭    法　官　黎惠萍
上正本證明與原本無異。
如不服本判決，應於判決送達後10日內向本院提出上訴狀（應抄
附繕本）。
                              書記官  楊麗娟
中　　華　　民　　國　　94　　年　　10　　月　　25　　日
附錄本案論罪科刑法條全文
刑法第一百八十五條之三
中華民國刑法第一百八十五條之三
服用毒品、麻醉藥品、酒類或其他相類之物，不能安全駕駛動力
交通工具而駕駛者，處一年以下有期徒刑、拘役或三萬元以下罰
金。
